【裁判字號】    90,易,182
【裁判日期】    900319
【裁判案由】    毒品危害防制條例
【裁判全文】
臺灣嘉義地方法院刑事判決                            九十年度易字第一八二號
    公  訴  人  臺灣嘉義地方法院檢察署檢察官
    被      告  甲○○
右列被告因毒品危害防制條例案件，經檢察官提起公訴（九十年度毒偵緝字第二七號
），本院判決如左：
    主  文
甲○○連續施用第二級毒品，累犯，處有期徒刑柒月。
    事  實
一、甲○○曾因竊盜罪，經本院於八十六年四月三日，以八十六年度易字第二三八號
    判處有期徒刑八月確定，復因違反麻醉藥品管理條例，經本院於八十六年十月十
    六日，以八十六年度易字第九三八號判處有期徒刑七月確定，嗣前揭二罪所宣告
    之刑，定應執行刑為有期徒刑一年，於八十七年六月三十日執行完畢，嗣因犯偽
    造文書案件，經本院於八十八年四月二十二日判處有期徒刑九月確定，於八十八
    年十二月十一日執行完畢。甲○○又因施用毒品案件，經本院先後裁定送觀察、
    勒戒後，均無繼續施用毒品之傾向，經臺灣嘉義地方法院檢察署檢察官分別於八
    十七年七月十五日，以八十七年度偵字第三六五九號，及於八十八年八月二十六
    日，以八十八年度毒偵字第七六號不起訴處分確定。詎其復於八十九年二月一日
    下午一時許回溯九十六小時內，在不詳地點施用第二級毒品安非他命一次，經臺
    灣嘉義地方法院檢察署檢察官聲請簡易判決，並於八十九年四月二十日，經本院
    以八十九年度簡字第五三號判處有期徒刑六月，如易科罰金，以三百元折算一日
    ，嗣經確定，及向本院聲請強制戒治，經本院以八十九年度毒聲字第五三七號裁
    定送戒治後，因符合規定，再經本院以八十九年度毒聲字第一四○五號裁定停止
    戒治，所餘期間付保護管束。詎甲○○於保護管束期間，竟基於概括犯意，於八
    十九年十月十七日晚上六時許，在嘉義市○區○○路一九四號八樓之四住處，施
    用第二級毒品安非他命一次後，經本院以八十九年度毒聲字第一七二一號撤銷停
    止戒治及付保護管束，令入戒治處所施以強級戒治，在未至戒治處所接受戒治前
    ，甲○○再於八十九年十一月九日下午四時許，在前開處所，非法施用第二級毒
    品安非他命一次，嗣經警在上址緝獲，所採尿液經送驗呈安非他命陽性反應，乃
    查獲上情。
二、案經嘉義縣警察移送臺灣嘉義地方法院檢察署檢察官偵查起訴。
    理  由
一、右揭犯罪事實，業據被告於本院審理時坦承不諱，復有嘉義縣衛生局出具之尿液
    檢驗報告書（附於警卷）及長盺生活事業股份有限公司尿液檢驗報告書（附於臺
    灣嘉義地方法院檢察署八十九年度戒執護字第二六七號卷內）各一份附卷可稽，
    是被告上開自白，核與事實相符，自堪採信。此外，復有臺灣嘉義地方法院檢察
    署八十七年度毒偵字第三六五九號、八十八年毒偵字第七六號不起訴處分書各一
    份，及該署被告刑案資料查註紀錄表，與本院八十九年度簡字第五三號判決書附
    卷可憑，事證明確，被告前揭犯行，洵堪認定。
二、查安非他命為毒品危害防制條例所謂之第二級毒品，觀諸該條例第二條第二項第
    二款規定甚明。核被告施用安非他命部分，係犯毒品危害防制條例第十條第二項
    施用第二級毒品罪。其施用安非他命前後持有第二級毒品安非他命之低度行為，
    應為施用第二級毒品之高度行為所吸收，不另論罪。被告先後多次施用第二級毒
    品犯行，手段相同，時間緊接，所犯構成要件相同，顯係基於概括犯意反覆為之
    ，為連續犯，爰依刑法第五十六條之規定論以一罪，並加重其刑。末查：被告曾
    曾因竊盜罪，經本院於八十六年四月三日，以八十六年度易字第二三八號判處有
    期徒刑八月確定，復因違反麻醉藥品管理條例，經本院於八十六年十月十六日，
    八十六年度易字第九三八號判處有期徒刑七月確定，嗣前揭二罪所宣告之刑，定
    應執行刑為有期徒刑一年，於八十七年六月三十日執行完畢，嗣因犯偽造文書案
    件，經本院於八十八年四月二十二日判處有期徒刑九月確定，於八十八年十二月
    十一日執行完畢等情，此有臺灣嘉義地方法院檢察署被告刑案資料查註紀錄表一
    份附卷可憑，茲於執行完畢後五年以內再犯有期徒刑以上之本罪為累犯，應依刑
    法第四十七條規定加重其刑，並依法遞加重之。爰審酌被告前已有施用安非他命
    之前科，並經觀察、勒戒後，竟又再度施用，顯見其意志不堅、未能掌握自新機
    會，及其犯罪係對身體健康之自戕行為所生危害、對社會治安雖非甚鉅、但對社
    會安寧秩序維持有礙、施用毒品之期間、次數暨其犯後坦承犯行態度，與被告前
    已因施用毒品案件，經本院判處有期徒六月，如易科罰金以三百元折算一日，並
    經確定等情，有如前述，是本件被告所處之刑自不宜較前揭所處之刑為低等一切
    情狀，量處如主文所示之刑。
據上論斷，應依刑事訴訟法第二百九十九條第一項前段，毒品危害防制條例第十條第
二項，刑法第十一條前段、第五十六條、第四十七條，判決如主文。
本案經檢察官陳美君到庭執行職務
中      華      民      國    九十      年      三      月     十九     日
  臺灣嘉義地方法院刑事第三庭
                                  法  官  王  漢  章
右正本證明與原本無異。
如不服本判決，應於判決送達後十日內向本院提出上訴狀( 應附繕本 )。
中      華      民      國    九十      年      三      月     十九     日
                                  書記官  李  文  政
附  錄：
毒品危害防制條例第十條第二款：
施用第二級毒品者，處三年以下有期徒刑。


司法院資訊處製作；財團法人民間司法改革基金會備份。
